# 同一控制下企业合并，目标公司为集团从外部收购，商誉应该如何处理

提问人：ironyclaris 时间：2022-06-21 18:17:39
情况说明：
A公司为B公司母公司， 2017 年A公司从第三方处收购C公司，假设收购日支付对价为（C公司当日可辨认净资产账面价值与公允价值相等）：a（代指C公司净资产）+b（代指溢价形成的商誉）。
2018 年，经过评估A公司对商誉全额计提了减值损失。
2019 年，A公司将C公司股权划转至B公司，此时形成同一控制下企业合并。
个人理解：
B公司单体层面应该按照最终控制方A公司财务报表中的账面价值确认长期股权投资，即a（商誉已计提减值，账面价值为 0 ）。
B公司合并层面应将商誉及商誉减值准备还原，并做如下分录：
借：净资产 a
商誉 b
贷：长期股权投资 a
商誉减值准备 b
不知道这样做正确与否，求组陈版指导。

回答人：chenyiwei
可以这样理解。
B公司合并报表层面，应自 2017 年（A公司从第三方处收购C公司的购买日）起将C公司纳入合并报表范围，将A公司合并报表层面对该项商誉的初始确认和 2018 年的全额减值损失均下推到B的合并报表中。